nb: Maskinvare > Rørlegging > Utstyr og deler for rørmontering > Tilbehør til armaturer > Armaturhåndtak og -kontroller: Krysshåndtak; Knotthåndtak; Spakhåndtak
de: Heimwerkerbedarf > Sanitär > Zubehör für sanitäre Anlagen > Zubehör für Armaturen > Armaturen-Griffe: Kreuzgriffe; Knopfgriffe; Hebelgriffe
da: Isenkram > Sanitet > Dele til sanitære installationer > Vandhane – tilbehør > Vandhanegreb: Krydshåndtag; Knophåndtag; Håndtag
tr: Hırdavat > Sıhhi tesisat > Su Tahliye Teçhizatı ve Parçaları > Musluk Aksesuarları > Musluk Başlıkları: Çapraz Başlıklar; Topuz Başlıklar; Kol Başlıklar
th: ฮาร์ดแวร์ > ระบบท่อประปา > ฮาร์ดแวร์และชิ้นส่วนสำหรับงานท่อ > อุปกรณ์ก๊อกน้ำ > ที่จับและที่ควบคุมก๊อกน้ำ: มือจับแบบไขว้; มือจับแบบลูกบิด; มือจับก้านโยก
pl: Sprzęt > Systemy hydrauliczne > Armatura wodociągowa i części > Akcesoria do baterii > Uchwyty do baterii: Pokrętła krzyżowe; Uchwyty gałkowe; Uchwyty dźwigniowe
zh-TW: 硬體 > 管線 > 衛生器具和零件 > 水龍頭配件 > 水龍頭開關: 十字把手; 旋鈕把手; 槓桿把手
lt-LT: Techninė įranga > Santechnika > Santechnikos įranga ir dalys > Maišytuvų priedai > Maišytuvų rankenėlės ir valdikliai: Kryžminės rankenėlės; Apvalios rankenėlės; Svirtinės rankenėlės
sk-SK: Náradie > Vodoinštalačné práce > Príslušenstvo a diely pre vodovodné armatúry > Príslušenstvo pre vodovodné kohútiky > Držiaky a ovládacie prvky kohútika: Krížikové kohútiky; Okrúhle kohútiky; Pákové batérie
es: Bricolaje > Fontanería > Piezas y herramientas para componentes de fontanería > Accesorios de grifo > Manivelas para grifos: Manivelas cruzadas; Manivelas de pomo; Manivelas de palanca
hr-HR: Željezarija > Vodoinstalaterska oprema > Oprema i dijelovi za vodoinstalatersku opremu > Pribor za slavine > Ručke i regulatori za slavine: Križne ručke; Okrugle ručke; Ručke poluge
ru: Оборудование и технические изделия > Системы водоснабжения и водоотведения > Комплектующие и детали для сантехнического оборудования > Аксессуары для смесителей > Ручки и маховики для смесителей: Крестовые маховики; Круглые маховики; Ручки-рычаги
sv: Metallprodukter > Rörmokeri > Vattenkransutrustning och -delar > Krantillbehör > Vattenkranshandtag: Korshandtag; Knopphandtag; Spakhandtag
fi: Rakentaminen > Putkityöt > Putkien kiinnitys ja osat > Hanatarvikkeet > Hanojen vivut ja kahvat: Ristivivut; Nuppivivut; Vipukahvat
en: Hardware > Plumbing > Plumbing Fixture Hardware & Parts > Faucet Accessories > Faucet Handles & Controls: Cross Handles; Knob Handles; Lever Handles
pt-BR: Ferragens > Encanamento > Peças e ferragens para fixação de encanamento > Acessórios para torneiras > Manoplas de torneira: Manoplas cruzadas; Manoplas de botão; Manoplas de alavanca
ko: 철물 > 배관 > 배관 시설 장비/부품 > 수도꼭지 부대용품 > 수도꼭지 손잡이/밸브: X자 손잡이; 둥근 손잡이; 레버 손잡이
bg-BG: Железария > Водоснабдяване и канализация > Аксесоари и части за ВиК оборудване > Аксесоари за смесители > Ръкохватки и управления на смесители: Ръкохватки с кръстосан дизайн; Ръкохватки тип топка; Ръкохватки тип лост
it: Articoli di ferramenta > Prodotti idraulici > Ferramenta per la riparazione di impianti idraulici > Accessori rubinetti > Manopole per rubinetti: Maniglie a croce; Maniglie a pomello; Maniglie a leva
pt-PT: Equipamento > Canalização > Peças e equipamento de fixação de canalização > Acessórios para torneiras > Comandos e pegas para torneira: Pegas cruzadas; Pegas de puxadores; Pegas de alavancas
nl: Bouwmaterialen > Loodgieterswerk > Onderdelen voor sanitair > Accessoires voor kranen > Kraangrepen: Kruisgrepen; Knopgrepen; Hendelgrepen
el: Υλικά κατασκευών > Υδραυλικές εγκαταστάσεις > Εξαρτήματα & ανταλλακτικά υδραυλικών ειδών > Αξεσουάρ βρυσών > Χειριστήρια & λαβές βρυσών: Σταυρωτές λαβές; Λαβές πόμολα; Λαβές μοχλού
hu: Hardver > Vízvezeték > Vízvezeték-szerelvény-hardver és -alkatrészek > Csaptelep-kiegészítők > Csaptelepfogantyúk és -kezelők: Keresztfogantyúk; Gombfogantyúk; Karfogantyúk
cs: Kutilství a řemeslo > Vodoinstalace > Instalatérské potřeby a součástky > Příslušenství k vodovodním bateriím > Rukojeti na kohoutky: Kohoutkové rukojeti s křížovou hlavou; Kohoutkové rukojeti; Pákové rukojeti
ja: DIY用品 > 水道設備 > 配管固定具・パーツ > 蛇口関連用品 > 蛇口ハンドル: クロスハンドル; ノブハンドル; レバーハンドル
zh-CN: 五金/硬件 > 管道 > 水管装置和部件 > 龙头配件 > 水龙头手柄和控件: 十字手柄; 旋钮手柄; 杠杆手柄
sl-SI: Gradbena oprema > Vodovod > Strojna oprema in deli za vodovodne napeljave > Dodatki za pipe > Ročice in krmilniki pip: Križne ročice; Ročice z gumbom; Ročice z vzvodom
fr: Quincaillerie > Plomberie > Pièces et matériel de plomberie > Accessoires pour robinets > Poignées de robinets: Poignées cruciformes; Poignées à boutons; Poignées à levier
ro-RO: Feronerie > Instalații sanitare > Accesorii de feronerie și piese pentru instalații sanitare > Accesorii pentru robinete > Mânere și comenzi pentru robinete: Mânere în cruce; Mânere rotunde; Mânere tip manetă
vi: Phần cứng > Đường ống > Bộ phận và phần cứng của thiết bị đường ống > Phụ kiện vòi nước > Cần chỉnh vòi nước: Cần chữ thập; Núm điều chỉnh; Cần gạt